【裁判字號】    95,訴,1129
【裁判日期】    950605
【裁判案由】    給付貨款
【裁判全文】
臺灣臺北地方法院民事判決              95年度訴字第1129號
原      告  晶山國際科技股份有限公司
法定代理人  丙○○
訴訟代理人  乙○○律師
被      告  百年康股份有限公司
法定代理人  甲○○
訴訟代理人  李沅樺律師
上列當事人間請求給付貨款事件，本院於民國95年5月22日言詞
辯論終結，判決如下：
    主      文
原告之訴及假執行聲請均駁回。
訴訟費用由原告負擔。
    事實及理由
一、查，原告之法定代理人原為「黃寶稻」，嗣於訴訟中變更為
    「丙○○」，並於民國95年5月16日依法向本院為承受訴訟
    之聲明，此有卷附承受訴訟聲明狀、公司基本查詢資料表可
    憑（見本院卷第78至79-1頁），核與民事訴訟法第170條、
    第175條規定相符，應予准許，合先陳明。
二、原告主張：被告於民國94年4月1日向伊訂購15英吋之液晶顯
    示器電視乙批（下稱系爭電視），並約定自同年7月14日至
    11月10日分批出貨。惟被告並未依約給付貨款，目前仍有貨
    款（含稅）計新台幣（下同）1,725,659元尚未給付。爰依
    買賣契約之法律關係，提起本訴等情。並於本院聲明：(一)被
    告應給付原告1,725,659元，及加計自起訴狀繕本送達被告
    翌日起算之法定遲延利息。(二)願供擔保請准宣告假執行。
三、被告則以：兩造間並無買賣契約存在，系爭買賣契約之買受
    人為TAKA CO.LTD.（下稱日本公司），伊僅為見證人等語，
    資為抗辯。並於本院聲明：(一)原告之訴及假執行聲請均駁回
    。(二)如受不利之判決，預供擔保請准宣告免為假執行。
四、本件應審究者為兩造間是否有買賣契約存在？
(一)、查，兩造於94年4月1日曾就系爭電視買賣，簽立訂購合約書
    （下稱系爭合約），並約定於同年5月10日、5月27日及6月
    15日分批交貨完成（見本院卷第5頁之訂購合約書記載之「
    交貨日期」所示）乙情，固為被告所不爭執（見本院卷第26
    頁）。然於同年6月29日原告與被告之客戶即日本公司簽訂
    「最後確認事項」、及同年8月2日原告與日本公司簽立會議
    「確認事項」中，均係由日本公司、原告分別於買方、賣方
    欄內簽章確認上列事項，而由被告於「立會人」欄（即中譯
    為「見證人欄」）內簽章（見本院卷第29至30頁、第37至38
    頁、第43至43-1頁）；再參酌原告於同年9月14日就上列確
    認事項商品即15吋液晶電視之出貨明細表中，更載明：「原
    本預定出貨數量原為5184台，經由TAKA（指日本公司）和
    ARCH WAY（指原告）雙方同意變更為4320台，剩餘的864台
    今後看日本使廠販賣情況在由日本方面決定是否僅或繼續販
    賣．．．以上內容TAKA公司和ARCHWAY公司雙方同意．．．
    並雙方同意為長期合作不再追究之前所發生的相關交貨問題
    。BUYER：TAKA CO.LTD.（即買受人：日本公司）；見證人
    NEW GREEN LIFE CORP.（指被告）；SELLER：ARCHWAY TECH
    ENOL OGY CO.LTD.（即出賣人：原告）」（見本院卷第32頁
    ），若日本公司並非買受人則其怎會於「BUYER」欄內簽章
    確認，並與原告同意變更買賣系爭電視之數量、約定出售價
    格之理（即對於契約重要之點，與原告為意思表示之合致）
    ？足證兩造原於94年4月1日簽訂之買賣契約，嗣後兩造合意
    系爭買賣契約之當事人變更為原告與日本公司至明。
(二)、雖原告主張：伊將系爭電視價金開立統一發票與被告，故系
    爭買賣契約存在於兩造間云云，固據提出統一發票為證（見
    本院卷第12至14頁）。惟查，統一發票固為營業人銷售貨物
    所開立予之銷售憑證（加值型及非加值型營業稅法第32條規
    定參照），但此僅供稅捐稽徵機關課徵營業稅額之計算依據
    而已。至於該統一發票記載之營業人與買受人間，實際上是
    否有買賣契約關係存在，仍須依證據認定之。依上說明，系
    爭電視買賣契約既係存在於原告與日本公司間，則縱原告將
    系爭電視銷售憑證即統一發票買受人開立予被告，亦不得即
    可憑此指稱系爭買賣契約係存在於兩造間甚明。是原告主張
    ：系爭買賣契約係存在於兩造云云，即無可取。
五、從而，系爭買賣契約既係存在於原告與日本公司間，則原告
    依據系爭買賣契約之法律關係，訴請被告應給付貨款1,725,
    659元，及加計自起訴狀繕本送達被告翌日起算之法定遲延
    利息，為無理由，應予駁回。又原告之訴既經駁回，則其假
    執行之聲請即失所附麗，應併予駁回。
六、據上論結，本件原告之訴為無理由，依民事訴訟法第78條，
    判決如主文。
中    華    民    國    95    年    6     月    5    日
                  民事第一庭    法  官  楊絮雲
以上正本係照原本作成
如對本判決上訴，須於判決送達後20日內向本院提出上訴狀
中    華    民    國    95    年    6     月    5    日
                                書記官  高秋芬


司法院資訊處製作；財團法人民間司法改革基金會備份。
